【裁判字號】    98,訴,1103
【裁判日期】    980930
【裁判案由】    違反毒品危害防制條例
【裁判全文】
臺灣臺南地方法院刑事判決              98年度訴字第1103號
公  訴  人  臺灣臺南地方法院檢察署檢察官
被      告  乙○○
                    （另案於臺灣臺南監獄臺南分監執行中）
上列被告因違反毒品危害防制條例案件，經檢察官提起公訴（98
年度毒偵字第1447號），被告於本院準備程序進行中，先就被訴
事實為有罪之陳述，經本院合議庭裁定由受命法官獨任進行簡式
審判程序，判決如下：
    主  文
乙○○施用第一級毒品，累犯，處有期徒刑拾月；又施用第二級
毒品，累犯，處有期徒刑伍月。應執行有期徒刑壹年貳月。
    事  實
一、乙○○前於民國89年間因施用毒品案件，經本院以89年度毒
    聲字第626號裁定送觀察勒戒後，因有繼續施用傾向，復以8
    9年度毒聲字第917裁定送強制戒治，於90年10月25日強制戒
    治期滿執行完畢，經臺灣臺南地方法院檢察署檢察官以90年
    度戒毒偵字第528號為不起訴處分。嗣於92年間再因施用毒
    品案件，為本院以92年度毒聲字第895號裁定強制戒治，嗣
    因法律修正未予執行，刑案部分則經本院以92年度南簡字第
    591號判處有期徒刑6月確定，嗣因係累犯，經本院裁定更正
    其刑為有期徒刑8月，於93年12月21執行完畢；又於93、94
    年間因違反毒品危害防制條例、偽造文書、違反毒品防制條
    例等案件，分經本院以93年度訴字第1036號、94年度易緝字
    第78號、臺灣高等法院臺南分院95年度上訴字第355號判處
    有期徒刑1年、5月、1年，嗣經減刑並定應執行刑，於96年7
    月17日執行完畢。詎其仍未戒除毒癮，竟基於施用第一級毒
    品海洛因之犯意，於98年6月8日下午1時許，在其位於臺南
    市中西區○○○街20號2樓210室租屋處，以將海洛因摻入蒸
    餾水中用針筒注射之方式，施用第一級毒品海洛因1次；復
    另基於施用第二級毒品甲基安非他命之犯意，於98年6月5日
    下午5時許，在其上揭租屋處，以將甲基安非他命置於玻璃
    球內加以燒烤而吸取其煙霧之方式，施用第二級毒品甲基安
    非他命1次。嗣於98年6月8日下午4時10分許，因乙○○另涉
    毒品危害防制條例案件遭通緝，為警在臺南市○區○○路成
    大醫院前緝獲，經徵得乙○○同意採尿送驗，檢驗結果呈嗎
    啡及甲基安非他命陽性反應，而悉上情。
二、案經臺南市警察局第三分局報告臺灣臺南地方法院檢察署檢
    察官偵查起訴。
    理  由
壹、程序方面：
    按本件被告所犯係死刑、無期徒刑、最輕本刑為3 年以上有
    期徒刑以外之罪，其於準備程序就前揭被訴事實為有罪之陳
    述，經受命法官告知簡式審判程序之旨，並聽取其與公訴人
    之意見後，本院認無不得或不宜改依簡式審判程序進行之處
    ，爰依刑事訴訟法第273 條之1 第1 項、第284 條之1 ，裁
    定本件由受命法官獨任進行簡式審判程序，合先敘明。
貳、實體方面：
一、訊據被告對於上揭犯罪事實坦承不諱，本院復審酌：
  (一)依毒品危害防制條例第20條、第23條規定，僅限於「初犯」
    及「5年後再犯」二種情形，始應先經觀察、勒戒或強制戒
    治程序，不能逕行起訴。但倘被告於5年內已再犯，經依法
    再為保安處分或追訴處罰者，縱其第三次（或第三次以上）
    施用毒品之時間，在初犯之保安處分執行完畢釋放5年以後
    ，即非屬「5年後再犯」之情形，且因前有「5年內再犯」情
    形，顯見其再犯率甚高，原實施之保安處分無法收其實效，
    毋庸仍予寬典處遇，而應依該條例第10條逕予刑罰制裁。查
    被告前於民國89年間因施用毒品案件，經本院以89年度毒聲
    字第626號裁定送觀察勒戒後，因有繼續施用傾向，復以89
    年度毒聲字第917裁定送強制戒治，於90年10月25日強制戒
    治期滿執行完畢，經臺灣臺南地方法院檢察署檢察官以90
    年度戒毒偵字第528號為不起訴處分。嗣於92年間再因施用
    毒品案件，為本院以92年度毒聲字第895號裁定強制戒治，
    嗣因法律修正未予執行，刑案部分則經本院以92年度南簡字
    第591號判處有期徒刑6月確定，嗣因係累犯，經本院裁定更
    正其刑為有期徒刑8月，於93年12月21執行完畢；又於93、9
    4年間因違反毒品危害防制條例、偽造文書、違反毒品防制
    條例等案件，分經本院以93年度訴字第1036號、94年度易緝
    字第78號、臺灣高等法院臺南分院95年度上訴字第355號判
    處有期徒刑1年、5月、1年，嗣經減刑並定應執行刑，於96
    年7月17日執行完畢。是被告既曾於前揭強制戒治處分執行
    完畢後5年內再犯上開施用毒品之罪，且經法院判處罪刑確
    定，顯見其再犯率甚高，原實施觀察、勒戒、強制戒治，已
    無法收其實效，而無5年戒斷期之存在，被告另犯本件施用
    第一級毒品海洛因、第二級毒品甲基安非他命犯行，依前揭
    說明，即無再施以觀察、勒戒及強制戒治之必要，而應依法
    追訴、審理。
  (二)次查，經警將被告於上揭時地遭查獲時所採集之尿液送驗結
    果，係呈嗎啡、甲基安非他命陽性反應，此有長榮大學確認
    報告、送驗尿液年籍對照表附卷可稽。
  (三)準此而論，被告之尿液經檢驗結果，既係呈嗎啡、甲基安非
    他命陽性反應，顯見被告應有在前揭犯罪時間施用第一級毒
    品海洛因、第二級毒品甲基安非他命之行為甚明。
二、查海洛因及甲基安非他命分屬毒品危害防制條例第2 條第2
    項第1 款所規定之第一級毒品及同條項第2 款所規定之第二
    級毒品，核被告所為，係犯毒品危害防制條例第10條第1 項
    施用第一級毒品罪及同條例第10條第2 項施用第二級毒品罪
    。被告持有第一、二級毒品，復分別進而施用，其持有毒品
    之低度行為，應分別為施用第一、二級毒品之高度行為所吸
    收，均不另論罪。被告所犯上開施用第一級毒品罪及施用第
    二級毒品罪之間，犯意各別，罪名不同，應分論併罰之。又
    被告有事實欄所列前揭犯罪前科紀錄，有臺灣高等法院被告
    前案紀錄表在卷可按，其受有期徒刑執行完畢，5年以內再
    故意犯本件有期徒刑以上之施用第一級、第二級毒品罪，均
    應依刑法第47條第1項規定，論以累犯，並加重其刑。本院
    審酌被告施用毒品，足以戕害其身心，滋生其他犯罪，惡化
    治安，嚴重損及公益，且被告前曾犯施用毒品經法院判刑確
    定且執行完畢，竟於短期內再為本件施用毒品犯行，顯見其
    不思悔改，自制力亦顯不佳；惟另考量其施用毒品行為於本
    質上係屬自我戕害行為，反社會性之程度應屬較低等一切情
    狀，酌情分別量處如主文所示之刑，並定其應執行之刑，以
    資懲儆。
據上論斷，應依刑事訴訟法第273條之1第1項、第299條第1項前
段，毒品危害防制條例第10條第1項、第2項，刑法第11條、第47
條第1項、第51條第5款，判決如主文。
本案經檢察官甲○○到庭執行職務。
中    華    民    國    98    年    9     月    30    日
                  刑事第六庭    法  官  郭瓊徽
以上正本證明與原本無異。
如不服本判決應於收受本判決後10日內向本院提出上訴書狀，並
應敘述具體理由。其未敘述上訴理由者，應於上訴期間屆滿後20
日內向本院補提理由書狀（均須按他造當事人之人數附繕本）「
切勿逕送上級法院」。
                                書記官  曾郁芳
中    華    民    國    98    年    10    月    1     日
附錄
毒品危害防制條例第10條
施用第一級毒品者，處 6 月以上 5 年以下有期徒刑。
施用第二級毒品者，處 3 年以下有期徒刑。


司法院資訊處製作；財團法人民間司法改革基金會備份。
